# 请教陈版及各位，打包出售资产的问题

提问人：sunra 时间：2015-10-29 14:59:17
请问一下，假设A公司将大部分资产、负债以 1 元的价格整体出售给B公司，各类资产 19 亿（货币资金、往来、存货、固定资产、无形资产、DTA等）及各类负债 22 亿（借款、往来、递延收益等）俱全，拟置出资产负债的净值为-3亿元（假设评估价值分别为资产 20亿、负债 22 亿、净值-2亿），则A公司及B公司分别怎么账务处理？ 我怎么越想越糊涂，还是想复杂了？ PS：目前B公司为A公司的全资子公司。 望各位不吝赐教，给予指示！谢谢谢谢......

回答人：chenyiwei
这个交易的背景和目的是什么？所转移的资产、负债是否构成“业务”？为何所转移的负债大于资产？这交易是否会损害B的少数股东和债权人的利益？

提问人：sunra 时间：2015-10-30 08:08:23
非常感谢陈版回复！ 1 、交易的背景及目的：这是重组工作的一部分，最终是为了该资产及负债出售剥离出去，A公司为了提高出售资产的实施效率，以自有资金出资设立全资子公司B用于承接拟出售资产，再将B对外转让。 2 、由于重组结束后A公司的现有业务将由B公司全部承接，满足“业务”。 3 、这是重组工作的一部分，将大部分的资产、负债整体转让。 4 、B公司不存在少数股东及原有债权人。 另问：该项资产转让，所得税税务处理采用一般性税务处理还是特殊性更合适、更有利？ 再次感谢！

回答人：chenyiwei
A按所转移的净资产的账面价值调整对B的长期股权投资成本；B按同一控制下合并的原则，对接收A转入的资产、负债按原账面价值计量，与交易对价之间的差额投资资本公积。